# 研发品实现销售是否应冲减研发费用

提问人：yanmwd 时间：2011-11-24 11:10:41
如题：研发样品实现销售，其成本当时已计入研发费用，实现的销售款是否应冲减研发费用？

回答人：chenyiwei
一般理解是这样。研发过程中（无形资产尚未达到预定可使用状态时）形成的可对外销售的试制品，其对外销售的收入冲减研发支出。其原理与在建工程达到预定可使用状态之前的试生产产品对外出售收入的处理原则类似。